臺灣板橋地方法院刑事判決　　　　　　 100年度訴字第2300號
公　訴　人　臺灣板橋地方法院檢察署檢察官
被　　　告　朱維鈞
上列被告因毒品危害防制條例案件，經檢察官提起公訴（100 年
度毒偵字第4633號），被告於準備程序中就被訴之事實為有罪陳
述，本院合議庭裁定由受命法官獨任簡式審判程序，判決如下：
    主  文
朱維鈞施用第一級毒品，累犯，處有期徒刑拾月，扣案如附表編
號1 、3 所示之物，均沒收銷燬，扣案如附表編號5 所示之物沒
收。又施用第二級毒品，累犯，處有期徒刑柒月，扣案如附表編
號2 、4 所示之物，均沒收銷燬，扣案如附表編號5 、6 所示之
物，均沒收。應執行有期徒刑壹年參月，扣案如附表編號1 至4
所示之物，均沒收銷燬，扣案如附表編號5 、6 所示之物，均沒
收。
    事  實
一、朱維鈞前因施用毒品，臺灣臺北地方法院以92年度毒聲字第
    992 號裁定送觀察勒戒後，認無繼續施用之傾向，於民國92
    年11月4 日執行完畢釋放出所，經檢察官為不起訴處分確定
    。其於觀察勒戒執行完畢釋放後5 年內，又因施用毒品，經
    臺灣臺北地方法院以93年度易字第1622號判處有期徒刑5 月
    確定；又因施用毒品，先後經臺灣臺北地方法院以95年度簡
    字第2790號判處有期徒刑5 月，嗣經減為有期徒刑2 月又15
    日確定（下稱罪）；本院96年度簡上字第852 號判處有期
    徒刑6 月，嗣經減為有期徒刑3 月確定（下稱罪）；再因
    傷害、施用毒品及偽造文書等案件，先後經臺灣臺北地方法
    院以96年度易緝字第116 號判處有期徒刑4 月，減為有期徒
    刑2 月確定（下稱罪）；臺灣臺北地方法院以96年度簡字
    第3039號判處有期徒刑6 月確定（下稱罪）；臺灣士林地
    方法院以96年度訴字第818 號分別判處有期徒刑5 月、3 月
    、6 月，並各減為有期徒刑2 月又15日、1 月又15日、3 月
    確定（下稱罪）。復於97年間因施用毒品，經臺灣臺北地
    方法院以97年度訴字第2005號判處有期徒刑9 月確定（下稱
    罪）。上開、罪，經合併定應執行有期徒刑7 月，並
    與罪之科刑接續執行，於99年2 月19日縮刑期滿執行完畢
    （於本件構成累犯）。另其所犯上開、、罪合併定應
    執行有期徒刑10月（另案執行中，不構成累犯）。
二、猶不知悛悔，於上開觀察勒戒執行完畢釋放5 年內，因多次
    施用毒品案件先後經法院判刑確定後，(一)基於施用第一級毒
    品海洛因之犯意，於100 年6 月30日晚間某時，在臺北市○
    ○路○ 段友人住處內，將海洛因摻入香菸點燃之方式，施用
    第一級毒品海洛因1 次；(二)基於施用第二級毒品甲基安非他
    命之犯意，於同日晚間某時，在上址友人住處，將甲基安非
    他命放入玻璃球吸食器內燒烤吸食煙霧之方式，施用第二級
    毒品甲基安非他命1 次。嗣於同年7 月1 日凌晨零時20分許
    ，在新北市○○區○○路1 段172 號前，因通緝為警緝獲，
    於朱維鈞隨身咖啡色背包內扣得如附表編號1 所示海洛因3
    包（驗餘總淨重1.77公克）、如附表編號2 所示甲基安非他
    命1 包（驗餘淨重0.1208公克）、供施用毒品所用如附表編
    號5 所示分裝勺1 支、如附表編號6 所示甲基安非他命吸食
    器1 組，及與本案無關之愷他命1 包，經採尿液送驗結果，
    鴉片類、安非他命類均呈陽性反應。
三、案經新北市政府警察局新莊分局報請臺灣板橋地方法院檢察
    署檢察官偵查起訴。
    理  由
一、本件被告所犯均為死刑、無期徒刑、最輕本刑為3 年以上有
    期徒刑以外之罪，其於本院準備程序中就前揭被訴事實均為
    有罪之陳述，經本院告知簡式審判程序之旨，並聽取當事人
    意見後，經合議庭裁定由受命法官獨任進行簡式審判程序，
    合先敘明。
二、前揭事實，業據被告於警詢、檢察官訊問及本院審理時坦承
    不諱，且被告為警查獲後採尿送驗結果，鴉片類、安非他命
    類均呈陽性反應，此有臺灣檢驗科技股份有限公司濫用藥物
    檢驗報告、法務部調查局濫用藥物實驗室鑑定書、交通部民
    用航空局航空醫務中心毒品鑑定書各1 份、搜索扣押筆錄、
    扣押物品目錄表、扣案物照片在卷可稽，足認被告上開任意
    性自白與事實相符，堪以採信。又被告於警詢供述海洛因係
    摻入香菸內施用，甲基安非他命則以吸食器燒烤施用等情明
    確（見偵卷第7 頁），其嗣後於本院一度改稱係將海洛因、
    甲基安非他命一起置入玻璃球內吸食云云，與先前之供述迥
    異，應係事後避究之詞，委無可採。又被告前因施用毒品，
    經法院裁定觀察勒戒，於觀察勒戒執行完畢釋放後5 年內，
    因多次施用毒品經法院判刑確定，其再犯本件施用毒品罪，
    距前次觀察勒戒執行完畢釋放後雖已逾5 年，核與毒品危害
    防制條例第20條第3 項所定「5 年後再犯」之立法意旨不符
    ，自應予追訴、處罰。本件事證明確，被告犯行洵堪認定。
三、查海洛因、甲基安非他命分別為毒品危害防制條例列管之第
    一級毒品、第二級毒品。核被告所為，係犯毒品危害防制條
    例第10條第1 項之施用第一級毒品罪及同條第2 項之施用第
    二級毒品罪。被告施用海洛因、甲基安非他命前、後持有海
    洛因、甲基安非他命之低度行為，皆應為施用之高度行為所
    吸收，均不另論罪。又被告所為上開犯行，犯意各別，行為
    互殊，應予分論併罰。被告有如事實欄所示之科刑及執行情
    形，有臺灣高等法院被告前案紀錄表在卷可按，其於受有期
    徒刑執行完畢後，5 年內故意再犯本件有期徒刑以上之罪，
    為累犯，應依刑法第47條第1 項規定，依法加重其刑。爰審
    酌被告前已因施用毒品，經法院裁定觀察勒戒及判刑，猶不
    能斷絕毒癮而一再施用，顯見其自制力薄弱，惟施用毒品僅
    屬自殘行為，對於他人之法益尚無直接之侵害，並考量其素
    行、生活狀況、智識程度，犯後坦承犯行之犯後態度等一切
    情狀，分別量處如主文所示之刑，以資懲儆。扣案如附表編
    號1 所示之粉塊、粉末，如附表編號2 所示白色透明結晶，
    經鑑定結果分別含有海洛因、甲基安非他命之成分，此有法
    務部調查局濫用藥物實驗室鑑定書、交通部民用航空局航空
    醫務中心毒品鑑定書在卷可憑，均係當場查獲之毒品，應依
    毒品危害防制條例第18條第1 項前段規定，於所犯各罪名項
    下宣告沒收銷燬（至因鑑驗用罄之毒品，既已滅失，自毋庸
    宣告沒收）。又扣案如附表編號3 、4 所示包裹前述海洛因
    、甲基安非他命之外包裝袋，均係包覆海洛因、甲基安非他
    命之包裝袋，因包裹毒品而直接接觸、沾染毒品而難以完全
    析離（參考法務部調查局以93年3 月19日調科壹字第093001
    13060 函），自應視同為毒品，併依毒品危害防制條例第18
    條第1 項前段規定，於所犯各罪名項下宣告沒收銷燬。另扣
    案如附表編號5 、6 所示之分裝勺、吸食器，均為被告所有
    ，供施用毒品所用之物，此經被告供承在卷（見本院卷第35
    頁反面），應依刑法第38條第1 項第2 款規定，於各罪名項
    下宣告沒收。至扣案之愷他命1 包，並無確據證明與本件犯
    罪有何關連，爰不予宣告沒收，併此敘明。
據上論斷，應依刑事訴訟法第273 條之1 第1 項、第299 條第1
項前段，毒品危害防制條例第10條第1 項、第2 項、第18條第1
項前段，刑法第11條、第47條第1 項、第51條第5 款、第38條第
1 項第2 款，判決如主文。
本案經檢察官吳育增到庭執行職務。
中    華    民    國    100    年    11    月   14    日
                  刑事第四庭   法  官  張瓊華
以上判決正本證明與原本無異。
如不服本判決應於收受本判決後10日內向本院提出上訴書狀，並
應敘述具體理由，如未敘述上訴理由者，應於上訴期間屆滿後20
日內補提理由書狀於本院（均須按他造當事人之人數附繕本）「
切勿逕送上級法院」。
                               書記官 謝雪紅
中    華    民    國   100    年    11    月    15    日
附表
┌──┬─────────┬───────────────────┐
│編號│扣案物品名稱及數量│                備註                  │
├──┼─────────┼───────────────────┤
│ 1  │海洛因（驗餘總淨重│於被告隨身咖啡色背包扣得3包（編號1：碎│
│    │1.77公克）        │塊狀1 包，驗餘淨重1.54公克，純度74.83%│
│    │                  │；編號2 、3 ：粉末2 包，總淨重0.24公克│
│    │                  │，驗餘總淨重0.23公克），均檢驗含有海洛│
│    │                  │因成分）                              │
├──┼─────────┼───────────────────┤
│ 2  │甲基安非他命（驗餘│於被告隨身咖啡色背包扣得白色透明結晶1 │
│    │淨重0.1208公克）  │包（毛重0.376公克，取樣0.0002公克，驗 │
│    │                  │餘淨重0.1208公克）                    │
├──┼─────────┼───────────────────┤
│ 3  │包裹附表編號1 所示│                                      │
│    │外包裝袋3 個      │                                      │
├──┼─────────┼───────────────────┤
│ 4  │包裹附表編號2 所示│                                      │
│    │外包裝袋1 個      │                                      │
├──┼─────────┼───────────────────┤
│ 5  │分裝勺1支         │被告所有，供施用第一級、第二級毒品所用│
├──┼─────────┼───────────────────┤
│ 6  │甲基安非他命吸食器│被告所有，供施用第二級毒品所用        │
│    │1組               │                                      │
└──┴─────────┴───────────────────┘
附錄本案論罪法條：
毒品危害防制條例第10條：
施用第一級毒品者，處6 月以上5 年以下有期徒刑。
施用第二級毒品者，處3 年以下有期徒刑。